【裁判字號】    98,訴,538
【裁判日期】    980722
【裁判案由】    違反毒品危害防制條例
【裁判全文】
臺灣雲林地方法院刑事判決               98年度訴字第538號
公  訴  人  臺灣雲林地方法院檢察署檢察官
被      告  甲○○
                    （現於另案在臺灣雲林第二監獄執行中）
上列被告因違反毒品危害防制條例案件，經檢察官提起公訴（98
年度毒偵字第469 號），被告於準備程序期日就被訴事實為有罪
陳述，本院進行簡式審判程序，並判決如下：
    主  文
甲○○施用第一級毒品，處有期徒刑拾月。
    事  實
一、甲○○前因施用第二級毒品案件，經送觀察勒戒，因無繼續
    施用毒品傾向，由臺灣雲林地方法院檢察署檢察官於民國88
    年6 月5 日以88年度偵字第2863號不起訴處分確定。復因施
    用第一、二級毒品案件，經本院以89年度訴字第71號、90年
    度訴緝字第8 號分別判處應執行有期徒刑1 年2 月、1 年確
    定，兩案接續執行，而於92年7 月29日假釋出監付保護管束
    ，迄93年1 月8 日保護管束期滿未經撤銷，以執行完畢論。
    復因販賣第二級毒品、違反槍砲彈藥刀械管制條例、連續施
    用第一級毒品等案件，經本院以93年訴字第301 號、臺灣高
    等法院臺南分院分別以94年度上訴字第383 號、95年度上訴
    字第104 號各處有期徒刑8 月、4 年6 月、1 年6 月，並經
    合併定應執行有期徒刑為5 年6 月，嗣因減刑改定應執行有
    期徒刑5 年2 月確定，而於97年4 月29日因縮短刑期假釋出
    監。又因施用第一、二級毒品案件，經本院以97年度訴字第
    1304號判處應執行有期徒刑1 年3 月確定，目前經撤銷假釋
    入監執行殘刑及接續執行中（未構成累犯）。詎其仍不知悛
    悔，復基於施用第一、二級毒品之犯意，於98年4 月9 日晚
    間9 時許，在臺中市○○○路116 號13樓之5 室租屋處，以
    將毒品海洛因及甲基安非他命同時置於玻璃球吸食器中燒烤
    ，再吸食所產生煙霧之方式，同時施用第一級毒品海洛因及
    第二級毒品安非他命1 次後，又以將毒品海洛因置於注射針
    筒內，注射身體某部位之方式，施用第一級毒品海洛因1 次
    。嗣於98年4 月10日凌晨1 時25分許，在雲林縣斗南鎮○○
    ○路21號1 樓「椰城大樓」1 樓大廳內為警緝獲，並採集其
    尿液送驗結果，檢出毒品嗎啡及甲基安非他命陽性反應，始
    悉上情。
二、案經行政院海岸巡防署海岸巡防總局中部地區巡防局移送臺
    灣雲林地方法院檢察署檢察官偵查起訴。
    理  由
一、本件被告所犯為死刑、無期徒刑、最輕本刑為三年以上有期
    徒刑以外之罪，亦非屬高等法院管轄之第一審案件，其於準
    備程序進行中，先就被訴事實為有罪之陳述，經法官告知簡
    式審判程序之旨，並聽取公訴檢察官之意見後，依刑事訴訟
    法第273 條之1 第1 項、第273 條之2 等規定，裁定進行簡
    式審判程序，且不受同法第159 條第1 項、第161 條之2 、
    第161 條之3 、第163 條之1 及第164 條至第170 條所規定
    證據能力認定及調查方式之限制，合先敘明。
二、上開事實，業經被告坦承不諱，而其於98年4 月10日下午3
    時許，經其同意後為警所採集之尿液，送往臺灣檢驗科技股
    份有限公司以酵素免疫分析法EIA 篩檢及氣相層析質譜儀法
    GC／MS檢驗之結果，呈現嗎啡、甲基安非他命陽性反應，此
    有雲林機動查緝隊查獲毒品案件嫌犯尿液送檢真實姓名對照
    表及臺灣檢驗科技股份有限公司98年4 月29日濫用藥物尿液
    檢驗報告各1 份附卷可稽（偵卷第34、35、37頁），足認被
    告前開自白與事證相符，應堪予採信。再按毒品危害防制條
    例於92年7 月9 日修正公布，自93年1 月9 日施行，其中第
    20條將施用毒品之刑事處遇程序，區分為「初犯」及「5 年
    內再犯」、「5 年後再犯」。而依修正後之規定，僅限於「
    初犯」及「5 年後再犯」2 種情形，始應先經觀察、勒戒或
    強制戒治程序。倘被告於5 年內已再犯，經依法追訴處罰，
    縱其第3 次（或第3 次以上）再度施用毒品之時間，在初犯
    經觀察、勒戒或強制戒治執行完畢釋放5 年以後，已不合於
    「5 年後再犯」之規定，且因已於「5 年內再犯」，顯見其
    再犯率甚高，原實施觀察、勒戒或強制戒治，已無法收其實
    效，即應依該條例第10條處罰（最高法院95年度第7 次刑事
    庭會議決議參照）。經查，被告前因施用第二級毒品案件，
    經送觀察、勒戒，因無繼續施用毒品傾向，由臺灣雲林地方
    法院檢察署檢察官於88年6 月5 日以88年度偵字第2863號不
    起訴處分確定。復因施用第一、二級毒品案件，經本院以89
    年度訴字第71號、90年度訴緝字第8 號分別判處應執行有期
    徒刑1 年2 月、1 年確定，兩案接續執行，而於92年7 月29
    日假釋出監付保護管束，迄93年1 月8 日保護管束期滿未經
    撤銷，以執行完畢論；再因連續施用第一級毒品案件，經臺
    灣臺南地方法院以94年度訴字第1438號判處有期徒刑1 年6
    月，經臺灣高等法院臺南分院95年度上訴字第104 號駁回上
    訴確定，及因施用第一、二級毒品案件，經本院以97年度訴
    字第1304號判處應執行有期徒刑1 年3 月確定，此有臺灣高
    等法院被告前案紀錄表1 份附卷可參，是本件被告雖係於受
    觀察、勒戒執行完畢後5 年後，再犯本件毒品危害防制條例
    第10條第1 項、第2 項之罪，惟因前述5 年內曾另再犯施用
    毒品罪名，而屬3 犯以上事證明確，被告犯行堪以認定，應
    依法論科。
三、論罪科刑：
  (一)核被告所為，係犯毒品危害防制條例第10條第1 項、第2 項
    之施用第一級、第二級毒品罪。被告持有第一級、第二級毒
    品之低度行為，則為前述施用之高度犯行所吸收，均不另論
    罪。
  (二)又被告將毒品海洛因、甲基安非他命混合置於玻璃球內燒烤
    吸食其煙霧方式一同施用之行為，係一行為觸犯數罪名，應
    依想像競合犯之規定，從一重之施用第一級毒品罪論處。被
    告被告於上開一同施用海洛因、甲基安非他命之後，旋再以
    注射方式間施用海洛因，係基於同一施用第一級毒品之犯意
    ，於密接時間、相同地點，施用相同之毒品海洛因，堪認上
    開行為之獨立性極為薄弱，依一般社會客觀觀念，難以強行
    分開，在法律上評價為數個舉動之接續施行，應屬接續犯，
    而以一施用第一級毒品罪論。
  (三)爰審酌被告前有多次施用毒品案件紀錄，曾經觀察勒戒及判
    刑確定，素行不佳，於上開犯行時，正於假釋付保護管束期
    間，竟仍不思悔改，徹底袪除施用毒品之惡習，反而再次施
    用海洛因及甲基安非他命沈淪毒海，殊不可取，然念及被告
    施用毒品之犯行，在本質上乃屬戕害自己身心健康之行為，
    且犯後坦承犯行，態度尚佳，暨其自承家中有未婚妻及新生
    幼子待其撫養等一切情狀，量處如主文所示之刑。
四、據上論斷，應依刑事訴訟法第273 條之1 第1 項、第299 條
    第1 項前段，毒品危害防制條例第10條第1 項、第2 項，刑
    法第11條前段、第55條，判決如主文。
本案經檢察官郭俊男到庭執行職務。
中    華    民    國    98    年    7     月    22    日
                  刑事第三庭    法  官  蕭雅毓
以上正本證明與原本無異。
如不服本判決應於收受判決後10日內向本院提出上訴書狀，並應
敘述具體理由；其未敘述上訴理由者，應於上訴期間屆滿後20日
內向本院補提理由書（均須按他造當事人之人數附繕本）。「切
勿逕送上級法院」。
                                書記官  鍾宜津
中    華    民    國    98    年    7     月    22    日
附錄本案論罪科刑法條全文：
毒品危害防制條例第10條
施用第一級毒品者，處 6 月以上 5 年以下有期徒刑。
施用第二級毒品者，處 3 年以下有期徒刑。


司法院資訊處製作；財團法人民間司法改革基金會備份。
